臺灣臺南地方法院民事裁定
111年度家護字第1316號
聲  請  人  乙○○    住○○市○○區○○路000巷000號


相  對  人  甲○○  
上列聲請人聲請對相對人核發通常保護令事件，本院裁定如下：
    主  文
聲請駁回。
程序費用由聲請人負擔。
    理  由
一、聲請意旨略以：聲請人乙○○與相對人甲○○為同居男女友，具
    有家庭暴力防治法所定之家庭成員關係。民國111年9 月17
    日下午6時許，在臺南市○○區○○路000巷000號住處，因生活
    細故口角，相對人出手毆打聲請人，致受有頭部外傷，已發
    生家庭暴力事件；此外，相對人亦曾多次傷害聲請人，可認
    有繼續遭受相對人實施不法侵害行為之危險等語。爰依家庭
    暴力防治法之規定，聲請核發該法第14條第1 項第1 款內容
    之保護令。
二、按「保護令之程序，除本章別有規定外，適用家事事件法有
    關規定」、「家事非訟事件，除法律別有規定外，準用非訟
    事件法之規定」、「民事訴訟法有關送達、期日、期間及證
    據之規定，於非訟事件準用之」、「當事人主張有利於己之
    事實者，就其事實有舉證之責任。」，家庭暴力防治法第20
    條第1 項、家事事件法第97條、非訟事件法第31條、民事訴
    訟法第277 條前段分別定有明文。而家庭暴力防治法關於保
    護令之立法，乃是法律針對家庭暴力之被害人，於其遭受加
    害人虐待或威嚇等危險時，用以禁止加害者繼續施暴之緊急
    救濟程序，是以聲請人聲請通常保護令，必須證明有正當、
    合理、可信屬實之理由，足認被害人本人或其家人有受相對
    人虐待或威嚇之現時或急迫危險存在，如不核發保護令將無
    法立即防止相對人之侵害性行為，而導致被害人受致傷害，
    始足以當之。且依上開法條之規定及立法意旨說明，聲請人
    就聲請保護令之事件，除須舉證證明已發生家庭暴力之行為
    外，尚須證明被害人是否有「繼續」遭相對人身體上及精神
    上不法侵害之「危險」存在。
四、經查，本件聲請人主張遭受相對人實施上揭身體及精神上不
    法侵害行為，有再受家庭暴力之危險等情，聲請人應就其主
    張之上開事實是否屬實，及是否有「繼續」遭受相對人身體
    上及精神上不法侵害之「危險」之事實，舉證證明之。本件
    聲請人固提出臺南市政府警察局永康分局復興派出所調查筆
    錄、家庭暴力通報表等件（見本院卷第13-15、21-22頁）為
    證。惟本院審酌上揭調查筆錄、通報表均係警方依據聲請人
    單方面陳述所為之紀錄，尚無其他證據可資為佐，至聲請人
    所提出之診斷證明書，亦僅證明聲請人受有傷害，而無從逕
    認係相對人等所為。再者，經本院通知兩造於111年11 月11
    日到庭，惟兩造經合法通知均未到場，亦未為任何陳述或聲
    明，則依現有之證據資料，本院尚難以認定相對人確實已構
    成持續性之家庭暴力，而有核發保護令保護聲請人之必要。
    故聲請人聲請對相對人核發暫時保護令，於法即有未洽，應
    予駁回。
五、綜上所述，聲請人不能證明其有遭相對人實施家庭暴力且有
    繼續遭相對人不法侵害之危險，依上開法律規定及說明，本
    件聲請為無理由，應予駁回。惟倘日後仍有家庭暴力行為之
    發生，聲請人自得檢具相關事證，另行提出民事保護令之聲
    請，附此敘明。
六、依家庭暴力防治法第20條第1 項，家事事件法第97條，非訟
    事件法第2l條第2 項，民事訴訟法第78條，裁定如主文。
中　　華　　民　　國　　111 　年　　11　　月　　14　　日
                  家事法庭  法  官  陳文欽
以上正本係照原本做成。
如對本裁定抗告須於裁定送達後10日內向本院提出抗告狀。
中　　華　　民　　國　　111 　年　　11　　月　　14　　日
                            書記官  易佩雯